臺灣臺北地方法院刑事判決　　　　　　　　　　　　　九十年度交簡上字第三號
　　上　訴　人　臺灣臺北地方法院檢察署檢察官
　　被　　　告　甲○○
右列上訴人因公共危險案件，不服本院新店簡易庭八十九年度店交簡字第四六四號，
中華民國八十九年十月二十五日第一審刑事簡易判決（檢察官聲請簡易判決處刑案號
：台灣台北地方法院檢察署八十九年度偵字第一六七三三號），提起上訴，本院管轄
之第二審合議庭判決如左：
    主  文
原判決撤銷。
甲○○服用酒類，不能安全駕駛動力交通工具而駕駛，處罰金貳萬元，如易服勞役以
佰元折算壹日。
    事  實
一、甲○○於民國八十九年八月九日，在服用酒類而不能安全駕駛動力交通工具後，
    ，仍駕駛車號為ＢＢＭ－九七五號之機車，並於同日二時四十六分許，在行駛至
    台北市○○區○○路四段二二二巷口時，為警查獲，嗣經測試，甲○○呼氣中所
    含酒精濃度為每公升零點六二毫克。
二、案經台北市政府警察局文山第二分局報請台灣台北地方法院檢查署檢察官聲請簡
    易判決處刑。
    理  由
一、被告甲○○經合法傳喚，無正當理由，未於本院所指定之九十一年十一月十八日
    審理期日到庭，爰不待其陳述，逕行判決。
二、被告雖未於本院審理時到庭，惟右開事實，業據被告於警詢時所坦承不諱，復有
    酒精濃度測試單、台北市政府警察局舉發違反道路交通管理事件通知單、刑法第
    一百八十五條之三案件測試觀察記錄表、畫同心圓平衡測試表等在卷可稽。按刑
    法第一百八十五條之三所規定服用酒類，不能安全駕駛動力交通工具而駕駛者，
    應負刑事責任，揆其立法目的本在藉抽象危險犯之犯罪構成要件，以嚇阻酒後駕
    車者對道路交通安全之危害。而所謂不能安全駕駛之認定，並無一定之數值可供
    界定，而係由法院以一般社會通念之客觀標準，足生公共危險時即足。經查，目
    前行政機關所取締酒後駕車之參考標準，係依法務部於八十八年五月十日邀集司
    法院刑事廳、交通部、行政院衛生署、內政部警政署及中央警察大學等機關開會
    ，所為凡呼氣酒精濃度逾每公升含０．五五毫克時，即屬不能安全駕駛之決議，
    上開會議決議本身固僅屬檢警取締酒後駕車之參考，尚無拘束法院之效力，惟以
    上開會議決議所採之標準，係參考美國、德國及日本等國家所進行之酒精濃度與
    精神狀態之測試實驗，亦即，各項實驗均發現凡呼氣中酒精濃度達每公升０．五
    五毫克時，就人之生理方面，已產生視覺反應遲鈍、影像不能集中、同時不能看
    清前方路況及車旁照後鏡等狀況，及駕駛能力已受有影響、肇事率已為一般正常
    人之十倍之事實，則以呼氣中酒精濃度逾每公升０．五五毫克作為判定駕駛人能
    否安全駕駛之標準，係有科學上之證明，而得為本院判斷之依據；次查，行為人
    飲酒後如其呼氣酒精濃度達於每公升０．五毫克時，即有反應較慢、感覺減低並
    影響駕駛中度之中毒症狀，此有行政院國軍退除役官兵輔導委員會台北榮民總醫
    院八十八年八月五日（八八）北總內字第二六八六八號函一紙附本院卷可稽，且
    行為人飲酒後其呼氣中酒精濃度如已達於每公升０．五五毫克，其肇事率為一般
    未飲酒者之十倍，此亦有中央警察大學交通學系暨交通管理研究所教授蔡志中之
    研究報告一紙附本院卷可憑，故被告經警測試其呼氣酒精成份為０．六二毫克，
    依照前述說明，當已達到服用酒類後不能安全駕駛動力交通工具之狀態；況被告
    遭警查獲時，有腳步不穩、意識模糊之情形，亦有刑法第一百八十五條之三案件
    測試觀察記錄表等在卷可考，則本件被告服用酒類，不能安全駕駛動力交通工具
    而駕駛之犯行，已足認定。
三、核被告所為係犯刑法第一百八十五條之三之醉態駕駛罪。又查，被告前雖因賭博
    案件，經台灣台北地方法院判處有期徒刑五月確定，並於八十二年八月十八日執
    行完畢，有台灣高等法院檢察署刑案記錄簡覆表一紙附卷可考，然前述有期徒刑
    之執行完畢，距被告再犯本件之罪已逾五年，是被告並非累犯，原審未查，引用
    刑法第四十七條之規定，以累犯為由加重被告之刑，自有不當，上訴意旨就此指
    摘，自有理由，是由本院撤銷原判決，予以改判。爰審酌被告之素行、呼氣中之
    酒精濃度，量處如主文所示之刑，並諭知易服勞役之折算標準。
據上論斷，應依刑事訴訟法第四百五十五條之一第一項、第三項、第三百六十九條第
一項前段、第二百九十九條第一項前段、第三百七十一條，刑法第一百八十五條之三
、第四十二條第二項，罰金罰鍰提高標準條例第二條，判決如主文。
本案經檢察官黃東焄到庭執行職務
中      華      民      國    九十一    年    十二    月      二      日
                                  臺灣臺北地方法院交通法庭
                                      審判長法  官  劉壽嵩
                                            法  官  陳婷玉
                                            法  官  林鴻達
右正本證明與原本無異。
本判決不得上訴。
                                            書記官  石幸代
中      華      民      國    九十一    年    十二    月      二      日
附錄本案論罪科刑法條全文：
刑法第一百八十五條之三
服用毒品、麻醉藥品、酒類或其他相類之物，不能安全駕駛動力交通工具而駕駛者，
處一年以下有期徒刑、拘役或三萬元以下罰金。
